臺灣板橋地方法院刑事判決　　　　　　99年度簡上字第1211號
上　訴　人
即　被　告　陳世龍
　　　　　　王碧紅
上列上訴人即被告因家庭暴力之傷害案件，不服本院99年度簡字
第6919號，中華民國99年9 月21日第一審刑事簡易判決（聲請簡
易判決處刑案號：99年度偵字第19750 號），提起上訴，本院管
轄之第二審合議庭判決如下：
    主      文
上訴駁回。
    事實及理由
一、本件經本院審理結果，認原審以上訴人即被告陳世龍、王碧
    紅犯傷害罪，各處拘役15日，如易科罰金，以新臺幣1,000
    元折算1 日，經核其認事用法及量刑均無不當，應予維持，
    除更正「臺北縣三重市」之記載為「新北市三重區（即改制
    前臺北縣三重市）」，及「陳世龍則徒手掌摑王碧紅並抓王
    碧紅頭髮衝撞牆壁」之記載為「陳世龍則徒手掌摑王碧紅並
    抓王碧紅頭部撞擊櫥櫃」外，餘均引用第1 審刑事簡易判決
    書記載之事實、證據及理由（如附件）。
二、被告陳世龍上訴意旨略以：當日伊與王碧紅發生爭執，王碧
    紅持椅子丟擲伊，伊將椅子架開，王碧紅便至廚房拿取清潔
    劑噴伊臉部，伊撥開清潔劑，清潔劑掉至地上而流出，王碧
    紅復欲拿椅子，但因地面濕滑而失足撞擊櫥櫃，伊並無傷害
    王碧紅云云。被告王碧紅上訴意旨略以：當日陳世龍打伊一
    巴掌，伊叨念陳世龍，之後伊至廚房拿取清潔劑防身，陳世
    龍朝伊走近抓著伊，伊所持清潔劑噴到陳世龍之鼻子，並非
    噴到陳世龍臉部，伊並非故意云云。
三、經查：
  (一)被告王碧紅確有傷害犯行：
  1.證人告陳世龍於檢察官偵查中證稱：99年4 月3 日中午13、
    14時許，伊妻被告王碧紅在伊位於新北市○○區○○路住處
    ，以椅子丟擲伊，因伊將被告王碧紅架開，故未擲中，伊撿
    拾椅子過程中，被告王碧紅持清潔劑往伊臉部噴2 、3 下，
    伊臉部疼痛等語明確（見99年度他字第3432號偵查卷第19頁
    ），且被告王碧紅於本院審理時亦供承：當日伊與伊夫陳世
    龍發生爭執，陳世龍打伊一巴掌，伊叨念陳世龍，陳世龍便
    將小孩帶至樓下，伊至廚房拿取清潔劑防身，陳世龍朝伊走
    近，伊有以清潔劑噴陳世龍之鼻子等語（見本院99年12月7
    日準備程序筆錄、本院100 年3 月10日審判筆錄），被告王
    碧紅亦自承於前開時、地，確有持清潔劑噴陳世龍之舉，足
    佐證人陳世龍前開所述非虛。又被告王碧紅所稱持清潔劑噴
    陳世龍鼻子一情，與陳世龍所稱被告王碧紅持清潔劑噴其臉
    部等語並無齟齬，被告王碧紅確有朝陳世龍臉部噴灑清潔劑
    無疑。被告王碧紅辯稱其僅噴到陳世龍鼻子，並未噴到眼睛
    部位云云，並無卸其傷害犯行。
  2.再陳世龍於事發當日99年4 月3 日前往臺北縣立醫院就診，
    經診斷結果，其臉頰二側各有5 ×4 公分、4 ×4 公微紅之
    傷勢一節，有臺北縣立醫院診斷證明書1 紙在卷可按，陳世
    龍前開就診時間即為被告王碧紅與陳世龍發生衝突當日，且
    陳世龍傷勢位置為臉頰，與證人陳世龍所述遭被告王碧紅持
    清潔劑噴灑臉部情節相符，堪認陳世龍所受前開傷勢確係遭
    被告王碧紅傷害所致。又被告王碧紅前開行為已使陳世龍臉
    部產生微紅之徵狀，已生相當生理變化，且證人陳世龍亦證
    稱其臉部疼痛等語，亦如前述，被告王碧紅噴灑清潔劑之舉
    顯已造成陳世龍身體不適，被告王碧紅辯稱其噴灑行為未造
    成傷害結果云云，要屬無據。
  3.被告王碧紅確有於前開時、地持清潔劑噴灑陳世龍，致陳世
    龍臉部受傷一情，堪以認定。
  (二)被告陳世龍確有傷害犯行：
  1.證人王碧紅於檢察官偵查中證稱：99年4 月3 日13時30分許
    ，伊夫被告陳世龍在渠等新北市○○市○○路1 段38巷11號
    6 樓住處打伊耳光，伊要被告陳世龍不要再打，但被告陳世
    龍仍繼續與伊互罵，之後被告陳世龍帶小孩子下樓，但又上
    樓，被告陳世龍抓伊頭部撞牆壁等語明確（見99年度他字第
    3982號偵查卷第3 頁）。證人王碧紅證述遭被告陳世龍抓頭
    撞物情節，與其診斷書上所載「前額部撕裂傷」之傷勢（見
    前開偵查卷第5 頁）相符，況證人王碧紅前開傷勢位於頭部
    ，而頭部為人體重要部位，且其傷勢為撕裂傷，可見並非輕
    微擦撞所致，衡情應無可能僅為誣攀被告陳世龍而自殘至此
    。復佐以前開診斷證明書記載，驗傷時間為99年4 月3 日15
    時9 分，受害人（即證人王碧紅）就其身體傷害描述為「被
    先生抓頭撞牆」（見前開偵查卷第5 頁），證人王碧紅於前
    往就診時，距其遭傷害未幾，其情緒應處於驚駭未定之狀況
    ，當無可能思及虛構情節羅織他人入罪，證人王碧紅於應診
    時所述當無虛偽，益徵證人王碧紅所證遭被告陳世龍於前開
    時、地抓頭撞物成傷一節當屬非虛。再證人王碧紅前於檢察
    官偵查中雖稱被告陳世龍抓其頭部撞擊牆壁等語，然證人王
    碧紅撞擊之處為櫥櫃一節，業據證人王碧紅於本院審理時陳
    述明確（見本院100 年3 月10日審判筆錄），且證人王碧紅
    血跡所在之處為櫥櫃一節，亦經證人即到場處理本案之員警
    吳東育於本院審理時證述：依所拍攝之照片觀之，血跡應在
    櫥櫃上等語（見本院100 年3 月10日審判筆錄），復有卷附
    照片可佐（見99年度他字第3432號偵查卷第31頁、第33頁）
    ，可見證人王碧紅撞擊之處應為櫥櫃，併予敘明。
  2.被告陳世龍雖辯稱：王碧紅係因地面濕滑而失足不慎撞擊櫥
    櫃，並非伊抓頭撞擊云云。然王碧紅受傷部位係前額一節，
    有馬偕紀念醫院受理家庭暴力事件驗傷診斷證明書在卷可稽
    （見99年度他字第3982號偵查卷第5 頁），可見王碧紅應係
    正面受擊，而王碧紅受傷之前適與被告陳世龍爭吵一節，為
    被告陳世龍及王碧紅所不爭（見99年度他字第3432號偵查卷
    第19至20頁頁），被告陳世龍甚且陳述證人王碧紅欲持椅子
    丟擲等語（見本院99年12月7 日準備程序筆錄），足見當時
    王碧紅與被告陳世龍應係正面相對，既如此，王碧紅正面頭
    部豈會無端撞擊櫥櫃，被告陳世龍前開所辯，顯悖事理，要
    無可採，王碧紅前開傷勢應係被告陳世龍抓其頭部撞擊櫥櫃
    所致。
  3.被告陳世龍確有於前開時、地掌摑王碧紅及抓王碧紅頭部撞
    擊櫥櫃，致王碧紅受傷一情，堪以認定。
  (三)綜上所述，被告陳世龍、王碧紅均辯稱並無傷害犯行云云，
    顯係諉責之詞，要無可採。本件事證明確，被告陳世龍、王
    碧紅傷害犯行均堪認定。
  (四)又按法官在有罪判決時如何量處罪刑，甚或是否宣告緩刑，
    係實體法賦予審理法官就個案裁量之刑罰權事項，準此，法
    官行使此項裁量權，自得依據個案情節，參酌刑法第57條各
    款例示之犯罪情狀，於法定刑度內量處被告罪刑；除有逾越
    該罪法定刑或法定要件，或未能符合法規範體系及目的，或
    未遵守一般經驗及論理法則，或顯然逾越裁量，或濫用裁量
    等違法情事以外，自不得任意指摘其量刑違法（參照最高法
    院80年臺非字第473 號、75年臺上字第7033號、72年臺上字
    第6696號、72年臺上字第3647號判例），從而，法官量刑，
    如非有上揭明顯違法之情事，自不能擅加指摘其違法或不當
    。被告王碧紅本次傷害行為致陳世龍受有頭面部臉紅，所生
    傷勢雖較被告陳世龍本次傷害行為致王碧紅受有前額部撕裂
    傷輕微，然被告王碧紅於98年間因家庭暴力之傷害案件，經
    本院以98年簡字第10642 號判決判處罰金10,000元，復經本
    院以99年度簡上字第632 號判決駁回上訴確定，再於99年間
    又因家庭暴力之傷害案件，經本院以99年簡字第5206號判決
    判處拘役15日，復經本院以99年度簡上字第984 號判決駁回
    上訴確定（有臺灣高等法院被告前案紀錄表在卷可按），相
    較被告陳世龍於94年間因家庭暴力之傷害案件，經本院以94
    年簡字第4859號判決判處拘役20日，經本院以94年度簡上字
    第755 號判決撤銷原判決，改判處拘役20日，緩刑2 年確定
    （有臺灣高等法院被告前案紀錄表在卷可稽），被告王碧紅
    之家庭暴力前科顯較被告陳世龍情節為重，而被告王碧紅前
    開素行亦為原審量刑依據之一，故原審綜合斟酌被告陳世龍
    、王碧紅係夫妻關係，遇事不思循理性途徑解決，反以暴力
    相向，徒使彼此承受身心傷害而無濟於事，兼衡渠等素行、
    智識程度、所受之傷勢程度，迄未達成和解，及犯後均否認
    犯行之態度等相關情狀，而量處被告陳世龍、王碧紅各拘役
    15 日 ，並諭知易科罰金之折算標準以新臺幣1,000 元折算
    1 日，認事用法及量刑均無不合，已見前述，而原審在量刑
    時既已將被告素行、被害人所受傷勢程度均一併考量在內，
    依上說明，即難再憑此指摘其量刑不當。
四、上訴人即被告陳世龍、王碧紅均提起上訴，辯稱渠等無傷害
    犯行云云，然原判決已就認定事實之證據、量刑事由妥為斟
    酌，其認事用法並無違誤，量刑亦稱妥適，應予維持。上訴
    意旨，均無理由，應予駁回。
據上論斷，依刑事訴訟法第455 條之1 第1 項、第3 項、第368
條，判決如主文。
本案經檢察官林修平到庭執行職務。
中    華    民    國   100    年    3     月    31    日
                  刑事第十一庭  審判長法  官  李君豪
                                      法  官  錢衍蓁
                                      法  官  何燕蓉
上列正本證明與原本無異。
不得上訴。
                                      書記官  王元佑
中    華    民    國   100    年    4     月    6     日